【裁判字號】    99,抗,78
【裁判日期】    990827
【裁判案由】    本票裁定強制執行
【裁判全文】
臺灣臺南地方法院民事裁定                99年度抗字第78號
抗  告  人  甲○○
            乙○○○
相  對  人  丙○○
上列抗告人因與相對人間本票裁定強制執行事件，對於民國99年
6月21日本院99年度司票字980號裁定提起抗告，本院裁定如下：
    主  文
抗告駁回。
抗告程序費用新臺幣壹仟元由抗告人連帶負擔。
    理  由
一、按執票人向本票發票人行使追索權時，得聲請法院裁定後強
    制執行，又二人以上在票據上共同簽名時，應連帶負責。票
    據法第123條、第5條定有明文。又本票執票人依上開法條之
    規定，聲請法院裁定及抗告法院之裁定，僅依非訟事件程序
    ，以審查強制執行許可與否，並無確定實體上法律關係存否
    之效力，如發票人就票據債務之存否有爭執時，應由發票人
    提起確認之訴，以資解決，最高法院56 年度台抗字第714號
    、57年度台抗字第76號著有判例。質言之，准許本票強制執
    行之裁定，屬非訟事件裁定，為裁定之法院僅就本票為形式
    上之審查，無從審酌屬於實體上法律關係之事由，並抗告法
    院就本票裁定強制執行事件，亦應僅就形式審查，不得審酌
    抗告人關於實體事項之抗辯事由。
二、本件抗告意旨略以：相對人係地下錢莊業者，又抗告人曾向
    相對人借款，該借款利息為150%，抗告人並分別簽立面額為
    新臺幣（下同）3萬元、30萬元之本票各1紙予相對人。嗣因
    抗告人無法繼續繳納利息，抗告人竟持上開面額30萬元之本
    票據以強制執行，相對人更將抗告人所有之機車騎走，並稱
    代為保管，致抗告人寸步難行。綜上，原裁定強制執行實非
    適法，為此提起抗告，請求廢棄原裁定，更為合法之裁定等
    語。
三、經查：本件相對人主張伊執有抗告人為發票人之如原裁定附
    表所示之本票一紙，詎於相對人屆期提示未獲付款，依票據
    法第123 條聲請裁定許可強制執行等情，業據相對人提出系
    爭本票一紙為證，而依系爭本票之記載形式上觀察，其已具
    備本票有效要件，是抗告人上開所辯縱然屬實，亦屬實體法
    上之爭執，依前開說明，應由抗告人另行提起訴訟，以資解
    決，非本件非訟程序所得審究，原裁定為許可強制執行之裁
    定，並無違誤，抗告人提起本件抗告，為無理由，應予駁回
    。
四、又按「非訟事件程序費用，除法律另有規定外，由聲請人負
    擔。檢察官為聲請人時，由國庫支付。前項費用之負擔有相
    對人者，準用民事訴訟法有關訴訟費用之規定」；「依法應
    由關係人負擔費用者，法院裁定命關係人負擔時，應一併確
    定其數額」，非訟事件法第21條及同法第24條第1 項分別定
    有明文。本件抗告業經駁回在案，依上開法條規定，本院應
    確定非訟事件費用額。茲因抗告人提起本件抗告，除繳納抗
    告費1,000 元，未有其餘非訟費用之支出。是以，本件抗告
    人應負擔之非訟費用額確定為1,000元。
五、據上論結，本件抗告為無理由，依非訟事件法第46條、第21
    條第2項、第24條第1項，民事訴訟法第495 條之1第1項、第
    449條第1項、第85條第2項，裁定如主文。
中    華    民    國    99    年    8     月    27    日
                  民事第三庭  法  官     周素秋
以上正本證明與原本無異。
本裁定不得抗告。
中    華    民    國    99    年    8     月    27    日
                              書記官     洪浩容

司法院資訊處製作；財團法人民間司法改革基金會備份。
